臺灣高等法院高雄分院刑事裁定　　　　　100年度聲字第350號
聲　請　人　永棋廢棄物處理有限公司
代　表　人　謝欣樺
上列聲請人因竊盜等案件（本院100 年度上易字第215 號），聲
請發還扣押物，本院裁定如下：
    主  文
聲請駁回。
    理  由
一、聲請意旨略以：本件被告黃細潔為警查扣之新臺幣（下同）
    45萬元（參見警二卷第76頁之扣押物品清單所載），係同案
    被告許富鈞及陳崑興等人竊取其2 只貨櫃內各25公噸粉碎銅
    線變賣所得之贓款，且被告陳崑興亦坦承此部分犯罪事實，
    爰請求准予發還扣案之45萬元云云。
二、按可為證據或得沒收之物，得扣押之。又扣押物未經諭知沒
    收者，應即發還，但上訴期間內或上訴中遇有必要情形，得
    繼續扣押之，刑事訴訟法第133 條第1 項、第317 條分別定
    有明文。是以扣押物有無繼續扣押必要，審理法院自得依職
    權衡酌訴訟程序之進行程度、事證調查之必要性，而為裁量
    。
三、經查：被告許富鈞、陳崑興、黃細潔、洪清輝、鐘元志及曹
    建彬等人被訴涉嫌於民國97年1 月4 日（即第1 次）及同年
    月5 日（即第2 次，被告鐘元志及曹建彬被訴涉犯第2 次犯
    行）共同竊取（即原審判決認定之業務侵占，下同）聲請人
    即永棋廢棄物處理有限公司所有之粉碎銅線等情，經原審審
    理後，認被告許富鈞及陳崑興被判處共同犯業務侵占罪，另
    被告黃細潔、鐘元志、洪清輝、曹建彬等人則以證據不足為
    由判處無罪；嗣因被告許富鈞以未涉犯上開犯行及被告陳崑
    興以原審量刑過重為由提起上訴，另原審檢察官以原審諭知
    被告黃細潔、鐘元志、洪清輝、曹建彬無罪為不當提起上訴
    ，現由本院積極審理中，且被告及辯護人亦聲請詰問相關證
    人等情，有刑事報到單、準備程序及審判期日筆錄在卷可憑
    。再者，被告許富鈞於本院否認有與被告陳崑興共同侵占粉
    銅線及將變賣所得440 萬元中之200 萬元交給被告陳崑興，
    再由被告陳崑興將其中60萬元交付給被告黃細潔之事實；另
    被告黃細潔則於本院亦辯稱：該45萬元係其向被告陳崑興借
    貸之款項等語，足見本件業務侵占之共犯為何？被告許富鈞
    有無將共同侵占之粉碎銅線變賣得款440 萬元，並將其中
    200 萬元交給被告陳崑興？另被告黃細潔被查扣45萬元是否
    係其參與被告陳崑興等人共犯本件業務侵占罪行所得之贓款
    等節，均有待本院調查釐清。基此，本件既經檢察官及被告
    許富鈞、陳崑興等人提起上訴，尚在本院調查審理中，且扣
    押之45萬元與本案又有相當程度之關聯性，揆諸前揭規定，
    本院自應繼續扣押之；復佐以本案尚未確定，為審理需要及
    保全將來執行，應認有繼續扣押留存之必要性，不宜先行裁
    定發還聲請人，應俟本案釐清事實及判決確定後，再行依法
    處理為宜。從而，聲請人向本院聲請發還上開扣押物，尚難
    准許，應予駁回。
四、據上論結，依刑事訴訟法第220 條，裁定如主文。
中    華    民    國   100    年    4     月    25    日
                  刑事第三庭  審判長法  官   莊崑山
                                    法  官   張意聰
                                    法  官   唐照明
以上正本證明與原本無異。
不得抗告。
中    華    民    國   100    年    4     月    25    日
                                    書記官   黃琳群